臺灣高等法院刑事判決　　　　　　　 94年度上訴字第2661號
上　訴　人　臺灣基隆地方法院檢察署檢察官
被　　　告　甲○○
上列上訴人因被告違反毒品危害防制條例案件，不服臺灣基隆地
方法院94年度訴字第141號，中華民國94年6月30日第一審判決（
起訴案號：臺灣基隆地方法院檢察署94年度毒偵字第148號；移
送本院併辦案號：臺灣南投地方法院檢察署94年度毒偵字第973
號）提起上訴，本院判決如下：
    主  文
原判決撤銷。
甲○○連續施用第一級毒品，處有期徒刑柒月。
扣案之第一級毒品海洛因壹包（淨重零點壹伍公克）沒收銷毀之
，注射針筒貳支沒收之。
    事  實
一、甲○○於民國九十三年間，因施用毒品案件，經臺灣南投地
    方法院裁定送觀察、勒戒後，認無繼續施用毒品之傾向，由
    臺灣南投地方法院檢察署檢察官於九十三年七月三十日以九
    十三年度毒偵字第七五０號為不起訴處分確定。詎甲○○猶
    未能戒除毒癮，基於施用第一級毒品之概括犯意，先於九十
    四年一月三日，在基隆市○○路五四六號工地宿舍，以注射
    針筒皮下注射之方式，施用第一級毒品海洛因一次，嗣於九
    十四年一月五日十六時五十分許，在基隆市○○路、孝三路
    口為警查獲，並扣得甲○○所有之第一級毒品海洛因一包（
    淨重為０．一五公克），以及甲○○所有供施用第一級毒品
    海洛因所使用之注射針筒二支。再於九十四年六月九日十九
    時許，在南投工業區某處，以將第一級毒品海洛因置於香菸
    內點燃吸聞之方式施用第一級毒品海洛因一次，嗣因案件通
    緝，經警於九十四年六月十一日二十一時三十分許，在南投
    市○○里○○路○街一之八號前盤查查獲，且為警於九十四
    年六月十二日零時四十分許採集尿液送驗，發現呈嗎啡陽性
    反應，而知上情。
二、案經基隆市警察局第二分局報請臺灣基隆地方法院檢察署檢
    察官偵查起訴及由南投縣政府警察局南投分局移送臺灣南投
    地方法院檢察署檢察官移送本院併辦審理。
    理    由
一、被告甲○○所犯係死刑、無期徒刑、最輕本刑為三年以上有
    期徒刑以外之罪，其於本院審理時就被訴事實為有罪之陳述
    ，經審判長告知簡式審判程序之旨，公訴人及被告對於本案
    改依簡式審判程序審理亦均表示無意見後，本院裁定本案進
    行簡式審判程序，合先敘明。
二、上揭事實欄所示被告第一次被查獲部分，業據被告於原審及
    本院訊問時坦白承認（見原審卷第五六、八二頁，本院卷第
    三十、三一頁）；且被告經警於九十四年一月五日十八時許
    採集之尿液，經送請台灣尖端先進生技醫藥股份有限公司鑑
    定結果，呈第一級毒品海洛因代謝後之嗎啡陽性反應，有台
    灣尖端先進生技醫藥股份有限公司九十四年一月十八日濫用
    藥物檢驗報告書及基隆市警察局第二分局偵辦毒品案件尿液
    檢體委驗單各一紙在卷可稽（見毒偵字第148號卷第三五、
    三三頁）。復有被告自承係其所有供施用之第一級毒品海洛
    因一包及注射針筒二支扣案可佐（見原審卷第八一頁，本院
    卷第三一頁）；而前開海洛因一包經驗鑑結果，確含有海洛
    因成份，淨重為零點一五公克，亦有法務部調查局94年1月
    24 日調科字壹一字第320002576號鑑定通知書可徵。足認被
    告此部分之自白與事實相符。
三、有關事實欄所示第二次被查獲部分之事實（即移送本院併辦
    部分），業據被告於警詢及本院訊問時坦白承認（見警卷第
    二頁，本院卷第三十、三一頁）；且被告獲案後於九十四年
    六月十二日零時四十分許採集之尿液，經送請詮昕科技股份
    有限公司鑑定結果，呈第一級毒品海洛因代謝後之嗎啡陽性
    反應，亦有詮昕科技股份有限公司九十四年六月二十八日濫
    用藥物尿液檢驗報告及南投縣政府警察局南投分局委託鑑驗
    尿液代號與真實姓名對照表各一紙在卷可稽（見警卷第八、
    四頁），被告此部分之自白亦與事實相符。
四、按觀察、勒戒或強制戒治執行完畢釋放後，五年內再犯第十
    條之罪者，檢察官應依法追訴，毒品危害防制條例第二十三
    條第二項定有明文。被告前有如事實欄所示因施用毒品案件
    ，經觀察勒戒後，由檢察官為不起訴處分確定之事實，有被
    告之前案紀錄表、臺灣南投地方法院檢察署檢察官九十三年
    度毒偵字第七五０號不起訴處分書等件附卷足佐。其於觀察
    勒戒執行完畢釋放後五年內再犯本案連續施用第一級毒品之
    罪，檢察官予以起訴，並無不合。綜上所述，本案事證明確
    ，被告犯行堪以認定，應依法論科。
五、核被告所為，係犯毒品危害防制條例第十條第一項之施用第
    一級毒品罪。被告非法持有海洛因並進而非法施用，其持有
    之低度行為，應為施用之高度行為所吸收，不另論罪。被告
    前後二次施用第一級毒品，時間相接，所犯係構成要件相同
    之罪名，顯係基於概括犯意為之，應論以連續犯之一罪，並
    加重其刑。公訴人雖僅就被告事實欄所示第一次被查獲之犯
    行起訴，然前揭併案審理部分之犯行，與起訴部分，有連續
    犯之裁判上一罪關係，為起訴效力所及，基於審判不可分之
    原則，本院自應併予審理。
六、原審法院以被告施用第一級毒品之事證明確，並據以論罪科
    刑，固非無見，然前述為起訴效力所及之併辦部分，原審法
    院未及審理，尚有未洽，檢察官上訴指摘及此，為有理由。
    爰審酌被告因施用毒品，經送觀察勒戒，猶不知戒除，仍一
    犯再犯，顯見其受毒品之戕害已深，並對社會治安形成隱憂
    ，然考量被告坦承犯行，且犯後態度尚稱良好等一切情狀，
    量處如主文第二項所示之刑。扣案之毒品海洛因一包（淨重
    ０．一五公克），係屬第一級毒品，應依毒品危害防制條例
    第十八條第一項前段沒收銷毀之；扣案之注射針筒二支，係
    被告所有供犯罪所用之物，應依刑法第三十八條第一項第二
    款規定，宣告沒收。
據上論斷，應依刑事訴訟法第三百六十九條第一項前段、第三百
六十四條、第二百七十三條之一、第二百九十九條第一項前段，
毒品危害防制條例第十條第一項、第十八條第一項前段，刑法第
十一條、第五十六條、第三十八條第一項第二款，判決如主文。
本案經檢察官侯千姬到庭執行職務。
中　　華　　民　　國　　94　　年　　10　　月　　11　　日
                  刑事第十七庭審判長法  官　鄭文肅
                                    法  官　施俊堯
                                    法  官　林瑞斌
以上正本證明與原本無異。
如不服本判決，應於收受送達後十日內向本院提出上訴書狀，其
未敘述上訴之理由者並得於提起上訴後十日內向本院補提理由書
（均須按他造當事人之人數附繕本）。
                                    書記官　陳思云
中　　華　　民　　國　　94　　年　　10　　月　　14　　日
附錄：本案論罪科刑法條全文
毒品危害防制條例第十條第一項
施用第一級毒品者，處六月以上五年以下有期徒刑。
